臺灣士林地方法院民事裁定
110年度消債更字第156號
債  務  人  藍永智（原名藍萬金）
代  理  人  林志揚律師（法扶律師）
上列債務人聲請更生事件，本院裁定如下：
    主  文
債務人藍永智（原名藍萬金）自民國一百一十年十二月三十日十
七時起開始更生程序。
命司法事務官進行本件更生程序。
    理  由
一、按債務人對於金融機構負債務者，在聲請更生或清算前，應
    向最大債權金融機構請求協商債務清償方案，或向其住、居
    所地之法院或鄉、鎮、市、區調解委員會聲請債務清理之調
    解；消費者債務清理條例（下稱消債條例）第151條第1項定
    有明文。次按債務人不能清償債務或有不能清償之虞者，得
    依本條例所定更生或清算程序，清理其債務；債務人無擔保
    或無優先權之本金及利息債務總額未逾新臺幣一千二百萬元
    者，於法院裁定開始清算程序或宣告破產前，得向法院聲請
    更生；此觀諸同條例第3條、第42條第1項規定自明。又法院
    開始更生程序之裁定，應載明其年、月、日、時，並即時發
    生效力；法院裁定開始更生或清算程序後，得命司法事務官
    進行更生或清算程序；必要時，得選任律師、會計師或其他
    適當之自然人或法人一人為監督人或管理人；復為同條例第
    45條第1項、第16條第1項所明定。
二、聲請意旨略以：其有不能清償債務之虞，前已向法院聲請債
    務清理之調解，惟調解不成立。又其無擔保或無優先權之本
    金及利息債務總額未逾新臺幣（下同）1,200萬元，復未經
    法院裁定開始清算程序或宣告破產，爰聲請更生等語。
三、經查，債務人主張之上開事實，有債務人全戶戶籍謄本（見
    臺灣屏東地方法院110年度消債更字第57號卷【下稱屏院卷
    】第83頁）、財團法人金融聯合徵信中心當事人綜合信用報
    告及前置協商專用債權人清冊（見屏院卷第25至34頁）、民
    國107至108年度綜合所得稅各類所得資料清單及全國財產稅
    總歸戶財產查詢清單（見屏院卷第35至39頁）、勞工保險被
    保險人投保資料表暨明細（見屏院卷第43至45頁）、郵局存
    摺明細（見本院卷第62頁）、中華民國人壽保險商業同業公
    會保險業通報作業資訊系統資料查詢結果表（見屏院卷第89
    頁、本院卷第66頁）等件為證。又債務人自陳其退休後居住
    在道場，住宿及三餐均無須花費，其前曾擔任計程車司機及
    零時工為生，每月平均收入約3萬1,335元（見屏院卷第17至
    18頁）；現則居住在新北市淡水區，無工作收入，仰賴退休
    金為生（見本院卷59頁），每月必要生活費用為2,087元（
    含健保費及壽險保費，見屏院卷第18頁），願以退休金以為
    更生還款等語（見本院卷第59頁）；又債務人名下無不動產
    ，僅有汽車1部（見屏院卷第47頁）、保單2筆（見本院卷第
    54頁）。再以債務人主張之債務總額達207萬4,564元（見屏
    院卷第19頁）觀之，綜合評估債務人財產、信用及勞力狀況
    ，可認債務人有不能清償債務之虞之情事。此外，復查無消
    債條例第6條第3項、第8條或第46條各款所定駁回更生聲請
    之事由存在，是債務人聲請更生，應屬有據。依上開說明，
    應予開始更生程序，並命司法事務官進行本件更生程序。
四、爰依法裁定如主文。
中　　華　　民　　國　　110 　年　　12　　月　　30　　日
                  民事第三庭  法  官  陳菊珍
以上正本係照原本作成。
本件裁定不得抗告。
中　　華　　民　　國　　110 　年　　12　　月　　30　　日
                              書記官  張淑敏